【裁判字號】    99,簡上,636
【裁判日期】    991018
【裁判案由】    詐欺
【裁判全文】
臺灣板橋地方法院刑事判決             99年度簡上字第636號
上  訴  人  臺灣板橋地方法院檢察署檢察官
被      告  甲○○
上列上訴人因被告詐欺案件，不服本院簡易庭中華民國99年5 月
7 日99年度簡字第3955號之第一審判決（原聲請簡易判決處刑案
號：99年度偵緝字第895 號、第896 號及第897 號），提起上訴
，及移送併辦（臺灣板橋地方法院檢察署99年度偵字第15239 號
、第15240 號、臺灣桃園地方法院檢察署99年度偵緝字第557 號
、臺灣臺北地方法院檢察署99年度偵字第16692 號、第17741 號
），本院管轄之第二審合議庭判決如下：
    主  文
原判決撤銷。
甲○○幫助意圖為自己不法之所有，以詐術使人將本人之物交付，
處有期徒刑伍月，如易科罰金，以新臺幣壹仟元折算壹日。
    事  實
一、甲○○預見提供金融機構帳戶之存摺、提款卡及密碼予他人
    使用，足以幫助他人提領獲取詐欺犯罪所得之金錢，竟不違
    背其本意，仍基於幫助詐欺之不確定故意，於民國98年5 月
    間至同年6 月23日前之某日，在臺北縣新莊市○○路與後港
    一路口，將其所開設之渣打國際商業銀行南崁分行（帳號00
    000000000000，以下簡稱渣打銀行）帳戶之存摺、提款卡及
    密碼等物，以新臺幣（下同）3 千元之代價，出售予年籍身
    分不詳綽號「小邱」之成年男子使用，以此方式幫助該綽號
    「小邱」之人所屬詐騙集團從事詐欺取財之犯行，其後該詐
    騙集團成員隨即基於意圖為自己不法所有之犯意，分別在奇
    摩或露天拍賣網站上虛偽刊登拍賣物品之訊息，致使如附表
    所示寅○○等12人均陷於錯誤，乃先後於附表所示之時間，
    分別匯入如附表所示之款項至該詐騙集團成員所指示上開渣
    打銀行帳戶內，嗣因附表所示寅○○等12人查覺被騙，經各
    自報警處理，始循線查悉上情。
二、案經乙○○訴由臺北市政府警察局士林分局報告臺灣士林地
    方法院檢察署偵查、臺北市政府警察局文山第二分局報告臺
    灣臺北地方法院檢察署檢察官偵查；辛○○訴由臺中市警察
    局第五分局報告臺灣臺中地方法院檢察署檢察官偵查後，分
    別呈請臺灣高等法院檢察署檢察長核轉臺灣板橋地方法院檢
    察署檢察官偵查後聲請簡易判決處刑，並經寅○○訴由高雄
    市政府警察局苓雅分局報告臺灣高雄地方法院檢察署檢察官
    呈請臺灣高等法院檢察署檢察長核轉臺灣板橋地方法院檢察
    署檢察官偵查、壬○○訴由高雄市政府警察局左營分局報告
    臺灣板橋地方法院檢察署檢察官偵查、戊○○訴由臺南縣警
    察局永康分局報告臺灣臺南地方法院檢察署檢察官呈請臺灣
    高等法院檢察署檢察長核轉臺灣板橋地方法院檢察署檢察官
    偵查、庚○○訴由臺北市政府警察局中山分局報告臺灣臺北
    地方法院檢察署檢察官呈請臺灣高等法院檢察署檢察長核轉
    臺灣桃園地方法院檢察署檢察官偵查、丙○○訴由臺北縣政
    府警察局海山分局報告臺灣桃園地方法院檢察署檢察官偵查
    、臺北縣政府警察局樹林分局、高雄市政府警察局苓雅分局
    報告臺灣桃園地方法院檢察署檢察官偵查、臺北縣政府警察
    局新店分局報告臺灣臺北地方法院檢察署檢察官偵查、臺北
    縣政府警察局汐止分局報告臺灣士林地方法院檢察署檢察官
    呈請臺灣高等法院檢察署檢察長核轉臺灣臺北地方法院檢察
    署檢察官偵查後移送併辦。
    理  由
壹、證據能力有無之認定
一、按被告以外之人於審判外之言詞或書面陳述，除法律有規定
    者外，不得作為證據。又被告以外之人於審判外之陳述，經
    當事人於審判程序同意作為證據，法院審酌該言詞陳述或書
    面陳述作成時之情況，認為適當者，亦得為證據。當事人、
    代理人或辯護人於法院調查證據時，知有第159條第1項不得
    為證據之情形，而未於言詞辯論終結前聲明異議者，視為有
    前項之同意，刑事訴訟法第159條第1項及第159條之5分別定
    有明文。
二、查被害人寅○○、子○○、庚○○、壬○○、乙○○、丑○○、癸○○、丙○○、戊○○、己○○、丁○○及辛○○於
    警詢時及偵查中（未經具結者）之陳述，雖不合刑事訴訟法
    第159 條之2 、第159 條之3 有關傳聞法則例外之要件，惟
    公訴人、被告就前開審判外之言詞陳述，並未於本院準備程
    序中表示對於證據能力有反對之意見，且迄於本案言詞辯論
    終結前亦未再聲明異議，本院審酌該等言詞或書面陳述作成
    之情況，核無違法取證及證明力明顯過低之瑕疵，亦認為以
    之作為證據為適當，故依諸上開規定，前揭被害人寅○○、
    子○○、庚○○、壬○○、乙○○、丑○○、癸○○、丙○○、戊○○、己○○、丁○○及辛○○於警詢時及偵查中（
    未經具結者）之陳述，均具有證據能力。
三、另按被告以外之人於偵查中向檢察官所為之陳述，除顯有不
    可信之情況者外，得為證據，刑事訴訟法第159 條之1 第2
    項亦有明文。所謂不可信性情況，法院應審酌被告以外之人
    於陳述時之外在環境及情況，例如：陳述時之心理狀況、有
    無受到外力干擾等，以為判斷是否有形式上顯然不可採信之
    依據。查證人庚○○、丁○○於檢察官偵查時，係以證人之
    身份陳述，並告以庚○○、丁○○應依法具結及據實陳述之
    義務，同時上開證人並無受其他不當外力干擾之情形，是證
    人庚○○、丁○○於偵查中在檢察官面前所為之證述，查無
    顯然不可信之情況，依上開刑事訴訟法第159 條之1 第2 項
    規定，自得為證據。
貳、認定本案犯罪事實之證據及理由
一、上開犯罪事實，業據被告甲○○於偵查中及本院準備程序時
    坦承不諱，且被害人寅○○、子○○、庚○○、壬○○、乙○○、丑○○、癸○○、丙○○、戊○○、己○○、丁○○
    及辛○○確有於附表所示之時地，因遭詐欺集團成員施以詐
    術，進而各自匯入如附表所示金額至指定之人頭帳戶內一節
    ，亦業據被害人寅○○、子○○、庚○○、壬○○、乙○○
    、丑○○、癸○○、丙○○、戊○○、己○○、丁○○及辛○○分別於警詢時及偵查中指證明確，並有告訴人寅○○所
    提出之郵局匯款申請書1 張、拍賣對話網頁資料1 份、被害
    人子○○所提出之中國信託銀行自動櫃員機交易明細表、告
    訴人庚○○提出之臺北富邦銀行自動櫃員機交易明細表、奇
    摩拍賣競標購買證明、臺北市政府警察局中山分局長春路派
    出所受理各類案件紀錄表、報案三聯單、受理詐騙帳戶通報
    警示簡便格式表、內政部警政署反詐騙案件紀錄表、告訴人
    壬○○所提出之拍賣網頁資料、臺北富邦銀行、國泰世華銀
    行自動櫃員機交易明細表、國泰世華銀行99年1 月8 日國世
    左營字第0990000001號函附帳戶交易明細1 份、告訴人乙○○提出之拍賣網頁資料、玉山銀行網路轉帳紀錄查詢表、被
    害人丑○○提出之郵政自動櫃員機交易明細表、拍賣網頁列
    印資料、臺北縣政府警察局樹林分局樹林派出所受理各類案
    件紀錄表、報案三聯單、受理詐騙帳戶通報警示簡便格式表
    、內政部警政署反詐騙案件紀錄表、被害人癸○○提出之高
    雄第三信用合作社自動櫃員機交易明細表、拍賣網頁得標通
    知列印資料、高雄市政府警察局苓雅分局民權路派出所受理
    刑事案件報案三聯單、受理各類案件紀錄表、受理詐騙帳戶
    通報警示簡便格式表、內政部警政署反詐騙專線紀錄表、告
    訴人丙○○提出之華南銀行自動櫃員機交易明細單、臺北縣
    政府警察局海山分局海山派出所受理各類案件紀錄表、受理
    刑事案件報案三聯單、受理詐騙帳戶通報警示簡便格式表、
    內政部警政署反詐騙案件紀錄表、告訴人戊○○所提出永豐
    銀行網路轉帳交易明細、拍賣網頁資料各1 份、被害人己○○提出之兆豐銀行網路銀行交易紀錄查詢、被害人丁○○提
    出之渣打銀行自動櫃員機交易明細表、桃園市政府警察局蘆
    竹分局南崁派出所受理詐騙帳戶通報警示簡便格式表、內政
    部警政署反詐騙案件紀錄表、網路拍賣網頁列印資料、告訴
    人辛○○提出之網路轉帳資料，以及被告所有渣打銀行帳戶
    開戶基本資料及歷史交易查詢紀錄等在卷可資佐證，足認被
    告自白與事實相符，是以本件事證明確，被告犯行堪以認定
    ，應依法論科。
二、按刑法上之幫助犯，係對於犯罪與正犯有共同之認識，而以
    幫助之意思，對於正犯資以助力，而未參與實施犯罪之行為
    者而言（最高法院75年度台上字第1509號、88年度台上字第
    1270號判決參照）。是以，如未參與實施犯罪構成要件之行
    為，而係出於幫助之意思提供助力，即屬幫助犯，而非共同
    正犯。本件被告基於幫助之不確定犯意，提供其所有渣打銀
    行帳戶等相關資料予不詳之詐騙集團對如附表所示被害人寅
    ○○等12人進行詐騙行為，致使被害人陷於錯誤，因而分別
    匯款至被告所提供之上開渣打銀行帳戶內，是被告所為係參
    與詐欺罪構成要件以外之行為，且在無證據證明被告係以正
    犯而非以幫助犯之犯意參與犯罪之情形下，應認其所為係幫
    助犯而非正犯行為。是核被告所為，係犯刑法第30條第1 項
    前段、第339 條第1 項之幫助詐欺取財罪。其幫助他人遂行
    詐欺取財之犯行，為幫助犯，應依刑法第30條第2 項規定，
    按正犯之刑減輕其刑。又被告係以一行為而同時觸犯12個幫
    助詐欺取財之罪名，是為想像競合犯，應依刑法第55條規定
    從一重處斷。至檢察官雖未就被告交付上開渣打銀行帳戶相
    關資料予不詳之詐欺集團使用，並由該詐欺集團成員向如附
    表編號1 至編號4 、編號6 至編號9 、編號11所示被害人寅
    ○○等9 人詐取財物之部分聲請簡易判決處刑，然檢察官就
    犯罪事實之一部起訴（與聲請簡易判決處刑有同一效力）者
    ，其效力及於全部，本件原聲請簡易判決處刑書所指被告幫
    助詐欺之犯行，與上開幫助詐欺之犯行，均具有想像競合犯
    之裁判上一罪關係，為起訴效力所及，是本院自應就屬於法
    律上同一案件之該犯行一併加以審理判決。
三、爰審酌被告先前有竊盜之前科紀錄（有臺灣高等法院被告前
    案紀錄表可參），素行不良，且其提供上開帳戶予詐欺集團
    使用，實際上助長詐騙財產犯罪之風氣，並造成許多無辜民
    眾受騙而受有金錢損失，應為當今社會詐財事件發生根源之
    一，不僅擾亂金融交易往來秩序，且亦因被告提供人頭帳戶
    予他人使用，致使執法人員難以追查該詐騙集團之真實身分
    ，復參酌其智識程度、被害人所受損害之金額，以及於事發
    後已據實坦承犯行，犯後態度尚稱良好等一切情狀，量處如
    主文所示之刑，並諭知易科罰金之折算標準，以資懲儆。另
    被告所有上開渣打銀行帳戶存摺連同提款卡等物，雖為被告
    所有供本件幫助詐欺罪所用之物，惟均未扣案，為免將來執
    行困難，爰不予宣告沒收，附此敘明。
四、至原審判決認被告罪證明確，予以論罪科刑，固非無見，惟
    原審未及審酌被告提供上開渣打銀行帳戶相關資料予不詳之
    詐欺集團使用，並由該詐欺集團成員向如附表編號1 至編號
    4 、編號6 至編號9 、編號11所示被害人寅○○等9 人詐取
    財物之事實，並就此屬於想像競合犯具有裁判上一罪關係之
    犯行，併予論罪科刑，容有違誤之處，是檢察官提起上訴為
    有理由，自應由本院撤銷原判決，另為適法之判決。
五、被告於審判期日經合法傳喚，無正當理由不到庭，爰不待其
    陳述，逕以一造辯論而為判決。
據上論斷，應依刑事訴訟法第455 條之1 第1 項、第3 項、第36
9 條第1 項前段、第364 條、第371 號、第299 條第1 項前段，
刑法第30條第1 項前段、第2 項、第339 條第1 項、第55條、第
41條第1 項前段，刑法施行法第1 條之1 ，判決如主文。
本案經檢察官林修平到庭執行職務。
中    華    民    國    99    年  10      月    18   日
                         刑事第十八庭
                               審判長法  官  楊仲農
                                     法  官  楊筑婷
                                     法  官  謝梨敏
上列正本證明與原本無異。
不得上訴。
                                     書記官  田世杰
中    華    民    國    99    年    10    月    20    日
附錄本判決論罪之法律條文：
中華民國刑法第339條：
意圖為自己或第三人不法之所有，以詐術使人將本人或第三人之
物交付者，處5年以下有期徒刑、拘役或科或併科1千元以下罰金
。
以前項方法得財產上不法之利益或使第三人得之者，亦同。
前二項之未遂犯罰之。
附表
┌──┬───┬──────┬─────┬───────┬────────────┐
│編號│被害人│  匯款時間  │ 匯款金額 │   匯款地點   │       詐騙手法         │
│    │ 姓名 │            │          │              │                        │
├──┼───┼──────┼─────┼───────┼────────────┤
│ 1  │寅○○│98年6 月23日│6,100元   │高雄市小港區某│真實年籍身分不詳之詐騙集│
│    │      │8 時15分    │          │郵局櫃檯      │團成員，於奇摩拍賣網站上│
│    │      │            │          │              │佯稱有聯想廠牌S10 型筆記│
│    │      │            │          │              │型電腦意欲出售，其後被害│
│    │      │            │          │              │人瀏覽得知該拍賣訊息後，│
│    │      │            │          │              │隨即透過上開網站之Q&A 與│
│    │      │            │          │              │該詐騙集團成員接洽，致陷│
│    │      │            │          │              │於錯誤而欲加以購買，且依│
│    │      │            │          │              │指示將貨款匯入指定之吳錦│
│    │      │            │          │              │弘所有上開渣打銀行帳戶內│
│    │      │            │          │              │，惟迄未收到上開貨品。  │
│    │      │            │          │              │                        │
├──┼───┼──────┼─────┼───────┼────────────┤
│ 2  │子○○│98年6 月23日│19,100元  │臺北縣汐止鎮某│真實年籍身分不詳之詐騙集│
│    │      │10時34分    │          │中國信託商業銀│團成員，於露天拍賣網站上│
│    │      │            │          │行ATM         │佯稱有SONY廠牌液晶電視意│
│    │      │            │          │              │欲出售，其後被害人瀏覽得│
│    │      │            │          │              │知該拍賣訊息後，隨即透過│
│    │      │            │          │              │電話與該詐騙集團成員接洽│
│    │      │            │          │              │，致陷於錯誤而欲加以購買│
│    │      │            │          │              │，且依指示將貨款匯入指定│
│    │      │            │          │              │之甲○○所有上開渣打銀行│
│    │      │            │          │              │帳戶內，惟迄未收到上開貨│
│    │      │            │          │              │品。                    │
├──┼───┼──────┼─────┼───────┼────────────┤
│ 3  │庚○○│98年6 月23日│18,000元  │臺北市中山區松│真實年籍身分不詳之詐騙集│
│    │      │12時37分    │（不含手續│江路200 號臺北│團成員，於奇摩拍賣網站上│
│    │      │            │費17元）  │富邦商業銀行  │佯稱有Canon 廠牌EOS50D型│
│    │      │            │          │ATM           │中古單眼相機意欲出售，其│
│    │      │            │          │              │後被害人瀏覽得知該拍賣訊│
│    │      │            │          │              │息後，隨即透過電話與對方│
│    │      │            │          │              │接洽，致陷於錯誤而欲加以│
│    │      │            │          │              │購買，且依指示將貨款匯入│
│    │      │            │          │              │指定之甲○○所有上開渣打│
│    │      │            │          │              │銀行帳戶內，惟迄未收到上│
│    │      │            │          │              │開貨品。                │
│    │      │            │          │              │                        │
│    │      │            │          │              │                        │
├──┼───┼──────┼─────┼───────┼────────────┤
│ 4  │壬○○│98年6 月23日│4,000元   │高雄市左營區某│真實年籍身分不詳之詐騙集│
│    │      │12時56分    │          │臺北富邦銀行  │團成員，於奇摩拍賣網站上│
│    │      │            │          │ATM           │佯稱有行動電話意欲出售，│
│    │      ├──────┼─────┼───────┤其後被害人瀏覽得知該拍賣│
│    │      │98年6 月23日│4,000元   │高雄市左營區某│訊息後，隨即透過電話與該│
│    │      │16時36分    │          │國泰世華銀行  │詐騙集團成員接洽，致陷於│
│    │      │            │          │ATM           │錯誤而欲加以購買，且依指│
│    │      │            │          │              │示將貨款匯入指定之甲○○│
│    │      │            │          │              │所有上開渣打銀行帳戶內，│
│    │      │            │          │              │惟迄未收到上開貨品。    │
│    │      │            │          │              │                        │
├──┼───┼──────┼─────┼───────┼────────────┤
│ 5  │乙○○│98年6 月23日│6,120元   │屏東縣鹽埔鄉維│真實年籍身分不詳自稱「李│
│    │      │13時26分29秒│（不含手續│新路39號202 房│佑麟」之詐騙集團成員，於│
│    │      │            │費17元）  │住處（使用玉山│奇摩拍賣網站上佯稱有ACER│
│    │      │            │          │銀行網路銀行功│廠牌Aspire one型號10.1吋│
│    │      │            │          │能）          │筆記型電腦意欲出售，其後│
│    │      │            │          │              │被害人瀏覽得知該拍賣訊息│
│    │      │            │          │              │後，隨即透過MSN 即時通及│
│    │      │            │          │              │電話該自稱「李佑麟」之人│
│    │      │            │          │              │接洽，致陷於錯誤而欲加以│
│    │      │            │          │              │購買，且依指示將貨款以網│
│    │      │            │          │              │路銀行轉帳方式匯入指定之│
│    │      │            │          │              │甲○○所有上開渣打銀行帳│
│    │      │            │          │              │戶內，惟迄未收到上開貨品│
│    │      │            │          │              │。                      │
├──┼───┼──────┼─────┼───────┼────────────┤
│ 6  │丑○○│98年6 月23日│9,900元   │臺北縣樹林市某│真實年籍身分不詳之詐騙集│
│    │      │15時55分    │          │郵局ATM       │團成員，於奇摩拍賣網站上│
│    │      │            │          │              │佯稱有陶板屋餐廳優惠票券│
│    │      │            │          │              │意欲出售，其後被害人瀏覽│
│    │      │            │          │              │得知該拍賣訊息後，隨即透│
│    │      │            │          │              │過電話與該詐騙集團成員接│
│    │      │            │          │              │洽，致陷於錯誤而欲加以購│
│    │      │            │          │              │買，且依指示將貨款匯入指│
│    │      │            │          │              │定之甲○○所有上開渣打銀│
│    │      │            │          │              │行帳戶內，惟迄未收到上開│
│    │      │            │          │              │貨品。                  │
├──┼───┼──────┼─────┼───────┼────────────┤
│ 7  │癸○○│98年6 月23日│1,700元   │高雄市苓雅區三│真實年籍身分不詳之詐騙集│
│    │      │16時37分    │          │多二路224 號高│團成員，於奇摩拍賣網站上│
│    │      │            │          │雄第三信用合作│佯稱有Sony Ericcson 廠牌│
│    │      │            │          │社ATM         │K330型號行動電話意欲出售│
│    │      │            │          │              │，其後被害人瀏覽得知該拍│
│    │      │            │          │              │賣訊息後，隨即透過電話與│
│    │      │            │          │              │該詐騙集團成員接洽，致陷│
│    │      │            │          │              │於錯誤而欲加以購買，且依│
│    │      │            │          │              │指示將貨款匯入指定之吳錦│
│    │      │            │          │              │弘所有上開渣打銀行帳戶內│
│    │      │            │          │              │，惟迄未收到上開貨品。  │
│    │      │            │          │              │                        │
├──┼───┼──────┼─────┼───────┼────────────┤
│ 8  │丙○○│98年6 月23日│5,000元   │臺北縣板橋市區│真實年籍身分不詳之詐騙集│
│    │      │16時52分    │          │運路某華南銀行│團成員，於奇摩拍賣網站上│
│    │      │            │          │ATM           │佯稱有數位相機意欲出售，│
│    │      │            │          │              │其後被害人瀏覽得知該拍賣│
│    │      │            │          │              │訊息後，隨即透過MSN 即時│
│    │      │            │          │              │通及電話與該詐騙集團成員│
│    │      │            │          │              │接洽，致陷於錯誤而欲加以│
│    │      │            │          │              │購買，且依指示將貨款匯入│
│    │      │            │          │              │指定之甲○○所有上開渣打│
│    │      │            │          │              │銀分行帳戶內，惟迄今皆未│
│    │      │            │          │              │收到上開貨品。          │
├──┼───┼──────┼─────┼───────┼────────────┤
│ 9  │戊○○│98年6 月23日│7,620元   │臺南縣永康市永│真實年籍身分不詳自稱「陳│
│    │      │20時23分    │          │二街425 號5 樓│日東」之詐騙集團成員，於│
│    │      │            │          │之3 住處（使用│露天拍賣網站上佯稱有數位│
│    │      │            │          │永豐銀行網路銀│相機意欲出售，其後被害人│
│    │      │            │          │行功能）      │瀏覽得知該拍賣訊息後，隨│
│    │      │            │          │              │即透過電話與該自稱「陳日│
│    │      │            │          │              │東」之人接洽，致陷於錯誤│
│    │      │            │          │              │而欲加以購買，且依指示將│
│    │      │            │          │              │貨款以網路銀行轉帳方式匯│
│    │      │            │          │              │入指定之甲○○所有上開渣│
│    │      │            │          │              │打銀行帳戶內，惟迄未收到│
│    │      │            │          │              │上開貨品。              │
├──┼───┼──────┼─────┼───────┼────────────┤
│ 10 │己○○│98年6 月23日│10,000元  │臺北市文山區溪│真實年籍身分不詳自稱「黃│
│    │      │21時5分     │          │口街55巷1 弄1 │聖霖」之詐騙集團成員，於│
│    │      │            │          │號2 樓住處（使│奇摩拍賣網站上佯稱有LV廠│
│    │      │            │          │用兆豐國際商業│牌皮包意欲出售，其後被害│
│    │      │            │          │銀行中正桃園國│人瀏覽得知該拍賣訊息後，│
│    │      │            │          │際機場分行帳戶│隨即透過電話與該自稱「黃│
│    │      │            │          │網路銀行功能）│聖霖」之人接洽，致陷於錯│
│    │      │            │          │              │誤而欲加以購買，並依指示│
│    │      │            │          │              │將貨款以網路銀行轉帳方式│
│    │      │            │          │              │匯入指定之甲○○所有上開│
│    │      │            │          │              │渣打銀行帳戶內，惟迄未收│
│    │      │            │          │              │到上開貨品。            │
│    │      │            │          │              │                        │
├──┼───┼──────┼─────┼───────┼────────────┤
│ 11 │丁○○│98年6 月23日│12,000元  │桃園縣蘆竹鄉渣│真實年籍身分不詳之詐騙集│
│    │      │21時31分    │          │打銀行南崁分行│團成員，於露天拍賣網站上│
│    │      │            │          │ATM           │佯稱有Canon 廠牌500D Kit│
│    │      │            │          │              │18-55mm IS型號單眼相機意│
│    │      │            │          │              │欲出售，其後被害人瀏覽得│
│    │      │            │          │              │知該拍賣訊息後，隨即透過│
│    │      │            │          │              │電話與該詐騙集團成員接洽│
│    │      │            │          │              │，致陷於錯誤而欲加以購買│
│    │      │            │          │              │，且依指示將貨款匯入指定│
│    │      │            │          │              │之甲○○所有上開渣打銀行│
│    │      │            │          │              │帳戶內，惟迄未收到上開貨│
│    │      │            │          │              │品。                    │
├──┼───┼──────┼─────┼───────┼────────────┤
│ 12 │辛○○│98年6 月23日│8,000元   │臺中市北屯區東│真實年籍身分不詳之詐騙集│
│    │      │22時48分    │          │山路1段43巷62 │團成員，於露天拍賣網站上│
│    │      │            │          │號住處（使用中│佯稱有ASUS廠牌筆記型電腦│
│    │      │            │          │華郵政股份有限│意欲出售，其後被害人瀏覽│
│    │      │            │          │公司帳戶網路銀│得知該拍賣訊息後，隨即透│
│    │      │            │          │行功能）      │過MSN 即時通與該詐騙集團│
│    │      │            │          │              │成員接洽，致陷於錯誤而欲│
│    │      │            │          │              │加以購買，且依指示將貨款│
│    │      │            │          │              │以網路銀行轉帳方式匯入指│
│    │      │            │          │              │定之甲○○所有上開渣打銀│
│    │      │            │          │              │行帳戶內，惟迄未收到上開│
│    │      │            │          │              │貨品。                  │
└──┴───┴──────┴─────┴───────┴────────────┘

司法院資訊處製作；財團法人民間司法改革基金會備份。
